【裁判字號】    99,上訴,2210
【裁判日期】    990825
【裁判案由】    妨害性自主
【裁判全文】
臺灣高等法院刑事判決                99年度上訴字第2210號
上  訴  人
即  被  告  乙○○
選任辯護人  李宗輝律師
上列上訴人因妨害性自主案件，不服臺灣臺北地方法院98年度訴
字第1538號，中華民國99年5月21日第一審判決（起訴案號：臺
灣臺北地方法院檢察署98年度偵字第8834號、第8835號），提起
上訴，本院判決如下：
    主  文
上訴駁回。
    事  實                                                                
一、乙○○與代號00000000成年女子（以下稱A女）於民國98年3
    月20日凌晨1點左右，一同在臺北市中山區○○○路○段54號
    6樓「玫瑰坊」聚會後，A女欲與友人江秉隆一起搭乘江某友
    人葉家欣之車先行離去，乙○○陪同A女下至1樓大廳時，因
    見有機可趁，而萌生強制性交之犯意，不顧A女之反對，逕
    自將A女由大樓門外強行拉回至該大樓樓梯間暗處，強行親
    吻之，A女推拒憤而往樓梯上逃離，在該大樓2至3樓樓梯間
    ，乙○○以身體壓住A女，A女企圖以爬行之方式離去，跪趴
    樓梯間無法抗拒，乙○○則趁機以壓住A女身體之強暴方法
    ，並褪去自己之牛仔褲及內褲，違反A女之意願，自A女後方
    將其洋裝下擺撩起並將其內褲褪至大腿處後，將生殖器插入
    A女之陰道內，性侵得逞，嗣江秉隆久候A女未至，遂與葉家
    欣折回上開大樓察看，聽聞女子哭泣聲，循聲走上2至3樓樓
    梯間，目睹乙○○正在性侵A女行為，而上前阻止，並出手
    毆打乙○○（江秉隆所犯傷害罪業經原審判處拘役20日確定
    ），A女方得匆忙整裝逃離。
二、案經甲○訴由臺北市政府警察局中山分局報請臺灣臺北地方
    法院檢察署檢察官偵查起訴。
    理  由
一、證據能力部分
（一）按檢察官於偵查中訊問證人，並無必須傳喚被告使之得以
      在場之明文，而刑事訴訟法第248 條第1 項前段雖規定「
      如被告在場者，被告得親自詰問」，事實上亦難期被告有
      於偵查中行使詰問權之機會。此項未經被告詰問之被告以
      外之人於偵查中向檢察官所為之陳述，依刑事訴訟法第
      159 條之1 第2 項之規定，原則上屬於法律規定為有證據
      能力之傳聞證據，於例外顯有不可信之情況，始否定其得
      為證據。是得為證據之被告以外之人於偵查中向檢察官所
      為之陳述，因其陳述未經被告詰問，應認屬於未經合法調
      查之證據，非為無證據能力，而禁止證據之使用。此項詰
      問權之欠缺，非不得於審判中由被告行使以補正，而完足
      為經合法調查之證據（最高法院98年度台上字第5919號判
      決意旨參照）。查證人A女、江秉隆，前於偵查中均已以
      證人身分具結，既於原審審理中經傳喚到庭作證，且經被
      告當庭行使詰問權，是認該瑕疵業已治癒，為有證據能力
      。至於證人A女、江秉隆之警詢筆錄，既經被告及其選任
      辯護人於原審及本院審理中否認其證據能力，自不得採為
      論罪科刑之依據，附此說明。
（二）至於告訴人A女驗傷後所提出之馬偕紀念醫院受理疑似性
      侵害事件驗傷診斷書，則為醫師於執行醫療業務時所需製
      作之證明文書、紀錄文書，復無證據顯示該診斷證明書存
      有詐偽或虛飾之情事，核無刑事訴訟法第159條之4第2款
      所定顯有不可信之特別情況，而且被告選任辯護人於本院
      準備程序中對於上開書證之證據能力不爭執（見本院卷第
      30頁）故應得為證據，合先敘明。
二、實體部分
（一）訊據被告乙○○對於上開時日，為其生日，先於桃園與友
      人聚餐喝酒，之後回台北途中，再邀告訴人A女、證人江
      秉隆及其他友人一同至上開「玫瑰坊」續攤聚會作樂，並
      接送A女上下樓等情，並不諱言，惟矢口否認有何強制性
      交之犯行，辯稱：在席間伊喝了很多酒，酒醒後只有被毆
      傷及被送到醫院治療之片段記憶。嗣後依據當天同至「玫
      瑰坊」喝酒作樂之友人告知，伊送告訴人下樓後不久，即
      遭人毆打，是友人叫救護車送伊至馬偕醫院治療，等伊清
      醒過來時已是翌日（98年3月20日）中午，而於該日下午
      時，伊即接到江秉隆之來電，告知伊有對告訴人性侵害，
      並恐嚇須給付新臺幣（下同）50萬元處理此事，伊一向守
      法，誤交損友，被A女與江秉隆聯合陷害，知伊即將要結
      婚，並有存款，為了要錢，設局恐嚇伊給錢和解云云。惟
      查：
   1、前開犯罪事實，業經證人即告訴人A女於偵查中證述：
      江秉隆及其友人當天欲先離開，伊也想搭他們便車，江秉
      隆即先下樓等伊，被告表示要送伊下樓，並送伊到該大樓
      一樓外的走廊。惟下樓後被告說要去前面的旅館，不讓伊
      搭車，並把伊拉回大樓，再將伊拉至大樓樓梯間，在2 、
      3樓之轉角，被告開始拉伊之衣服（洋裝）、親伊嘴巴。
      伊反抗，被告卻越來越大膽，開始脫伊內褲，伊想往上跑
      ，卻遭被告壓著及掐住脖子，伊只能用爬的，被告從後面
      壓住伊，把伊內褲褪至大腿處，並將其生殖器插入陰道，
      未久，江秉隆即出現，見到伊被被告性侵（見98年度偵字
      第8834號卷第58至59頁）等語；復於原審審理時結證稱：
      伊至「玫瑰坊」1小時後，見江秉隆及其友人葉家欣欲先
      離開，伊亦想一同離開，遂向江秉隆要求搭便車，因被告
      仍一直跟伊講話並表示要送伊下樓，江秉隆遂先行下樓等
      候。被告送伊至樓下後，又把伊拉回大樓內，並往樓梯間
      之方向走，在1、2樓間開始強吻伊，伊反抗，順著樓梯往
      上跑，大概在2、3樓間轉角時，被告脫伊內褲，要強暴伊
      ，壓著伊，伊當時跪趴在階梯上，被告用手壓著伊的脖子
      ，撩起伊的洋裝下擺，硬把內褲扯到大腿上，被告就把他
      陰莖放入伊的陰道抽動，伊大哭大叫，被告抽動約4、5下
      後，江秉隆就出現了，被告這時尚未射精，被告就趕緊穿
      上褲子，江秉隆則開始斥責被告，伊就往上跑，從電梯下
      到1樓，往大樓外面走時，聽到背後的樓梯間有喧鬧聲音
      ，伊趕緊走到騎樓，這時江秉隆與被告也一起到了大樓門
      口，伊見到他們兩人扭打在一起，打到最嚴重時，被告已
      經躺在地上，江秉隆一直逼問被告有沒有做這件事，被告
      一直否認並且辯解說自己喝醉了，不知道自己有做這件事
      ，最後江秉隆及其友人一起送伊回家（原審卷第52至55
      頁）等語綦詳。觀諸證人即告訴人A女上開偵、審之筆錄
      ，其前後陳述中有關性侵害之情節大致上均相符，且相關
      性侵害情節在記憶上仍屬清晰，若非親身經歷見聞，焉可
      能就此遭性侵害之情節為一致之陳述，由是堪認證人即告
      訴人A女所為前開證詞憑信性極高。被告辯護人辯稱：通
      常被性侵的時候，被害女子正常反應，會緊張而僵硬，不
      可能讓性侵男子陰莖順利插入其陰道，而且被告身穿牛仔
      褲及內褲，均會拘束被告之行動，被害人可輕易掙脫，不
      可能被性侵得逞云云，亦非可採。
   2、又告訴人A女上開指訴，核與證人江秉隆於偵查中結證稱
      ：伊先離開現場並到1樓對面之停車處在車內休息等候告
      訴人，之後伊有打電話給告訴人，告訴人一直沒接，伊就
      走回大樓找告訴人，在1樓處，聽到樓梯間有哭喊尖叫聲
      音，伊上樓查看，發現被告光著下半身在告訴人後方抽動
      ，告訴人的連身裙被撩起來，內褲被脫掉，跪在樓梯間，
      被告被伊發現後，馬上穿上褲子沿樓梯間往1樓跑，伊追
      下去理論，被告辯解自己什麼都不知道，且說不然你打我
      好了，伊盛怒之下就毆打被告，最後並帶告訴人回家（見
      98年度偵字第8834號卷第59至60頁）等語；復於原審審理
      時證述：當天晚上在「玫瑰坊」，伊友人葉家欣要先走，
      於是伊就要跟他一起走，那時告訴人問可否與伊等一起回
      去，伊說好，因為當時被告在跟告訴人講話，所以伊就跟
      告訴人說先下去牽車等她下來，後來等了一下，告訴人都
      不下來，伊就打電話給告訴人，她沒有接，伊又打給被告
      ，也沒人接，伊遂與葉家欣一同走回大樓，聽到樓梯間有
      女生在哭，伊即與葉家欣一同上樓，當時伊走在葉家欣的
      前面，到了2、3樓轉角處，就見到被告光著下半身，壓著
      告訴人，告訴人以狗爬式的方式，趴在樓梯上，被告當時
      正在進行性侵害，伊質問被告在做什麼，被告立刻停止動
      作，穿上褲子，告訴人就哭著往上跑，伊問被告怎麼一回
      事，被告說就這樣，並說「要不然你打我」，伊盛怒下就
      毆打被告，後來伊與葉家欣帶告訴人回家（見原審卷第94
      至98頁）等語，另證人葉家欣亦於原審證稱：當天伊想要
      先走，並找江秉隆一起離開，江秉隆叫伊等一個女生即告
      訴人，順便送她回去，所以其二人就在樓下等她，等了約
      10分鐘，江秉隆有打電話給告訴人，但電話都沒有人接，
      其二人遂回到大樓看是什麼情形，兩人走到樓下大廳電梯
      前，就聽到電梯旁的樓梯上有女的哭聲，伊就跟著江秉隆
      後面往上走，走上去後看到告訴人往樓上跑，被告跟江秉
      隆站在樓梯的平台上，被告當時提著褲子往上穿，伊還有
      看到被告生殖器露在外面，被告就趕緊穿褲子。江秉隆跟
      被告說你怎麼可以這樣，伊有聽到被告說「要不然你打我
      」，他們就開始打架，一直打到樓下門口的海產店，後來
      伊把江秉隆拉開，叫他不要打了，之後伊等就把告訴人送
      回家的（見原審卷第190至192頁）等語情節大致相同，復
      有馬偕紀念醫院受理疑似性侵害事件驗傷診斷書（附於98
      年度偵字第8834號卷彌封證物袋）及前揭案發現場照片8
      張（見98年度偵字第8834號卷18至24頁）在卷可按，又有
      上開醫院驗傷診斷告訴人雙膝瘀傷時所拍攝之光碟翻拍成
      之照片14張附卷可稽（同前揭彌封證物帶內），其瘀青情
      形，於案發五天後（按告訴人於98年3月25日驗傷），仍
      然清晰可見，足證告訴人A女被性侵時其雙腳膝蓋確有瘀
      青之情形，核與告訴人A女之指述及證人江秉隆證述：告
      訴人遭被告壓制，跪趴在階梯上之情節吻合，應認告訴人
      A女、證人江秉隆、葉家欣上開所述各節均屬實可採。況A
      女及江秉隆均為被告之朋友，與被告非但並無夙怨，且當
      天皆係受被告邀約至「玫瑰坊」喝酒作樂等情，為被告所
      是認，而江秉隆在前揭時地徒手毆打被告，致被告受有左
      側閉鎖性顴骨及上頷骨骨折之傷害，經江秉隆坦認不諱，
      並有證人A女、葉家欣之證述無訛，復有馬偕紀念醫院台
      北分院乙種診斷證明書（98年度偵字第8834號卷第42 頁
      ）附卷可稽，苟非江秉隆確實當場目睹被告性侵告訴人之
      犯行，江秉隆實無理由毆打被告成傷。綜合上情，足徵告
      訴人A女所指，遭被告以強暴方式，違反其意願而為性交
      得逞乙節誠非虛言。被告所辯其係誤交損友，被設計陷害
      ，恐嚇以金錢和解云云，殊非可採。其選任辯護人辯稱：
      A女如在樓梯間跪趴遭被告性侵，其雙膝當不止瘀青而已
      ，應更嚴重云云，並提該大樓樓梯照片5張（附於本院卷
      第36至38頁），以實其說。核其所辯，無非係其主觀上之
      認知，且事後所拍現場樓梯照片，與被害人A女被性侵時
      膝蓋受傷輕重，亦無必然之關連，自不足作為有利於被告
      之判斷。
（二）其次告訴人A女遭被告強制性交之處所，係在該棟大樓2至
      3 樓樓梯間，已詳如前述，「從一樓大廳進入樓梯間行進
      上二樓樓梯間，光線黑暗，除了腳步聲及一、二句談話聲
      音外，沒有其他聲音，漸趨至三樓時樓梯間隱隱約約聽到
      歌唱聲音，愈靠近樓梯門聲音愈大，從樓梯間轉入三樓後
      ，音樂聲歌唱聲，愈來愈大，在芳采卡拉OK店大門口時，
      歌唱聲、音樂聲非常大，離開三樓後轉入樓梯間後，即聽
      不到歌唱聲音樂聲」，業據本院勘驗被告選任辯護人所提
      案發處所大樓一樓大廳至四樓樓梯間之影音光碟屬實（見
      本院卷第39頁勘驗筆錄），足證A女被性侵之處所在該棟
      大樓二、三樓樓梯間，光線黑暗，又沒有聲音，直至該大
      樓三樓芳采卡拉OK店大門口，才能聽到歌唱聲及音樂聲，
      而且案發時正值深夜凌晨一點左右，該大樓一樓大廳已無
      警衛看守，A女被被告拉至2、3樓樓梯間，光線黑暗，求
      救無門，以至遭被告強制性交得逞，應無可疑。被告辯護
      人辯稱：三樓芳采卡拉OK店很近，被害人可以大聲求救，
      不致遭被告性侵云云，顯與事實有違，並無可採。
（三）被告前於警詢及偵查中辯稱：從該店喝完酒搭電梯下樓至
      1樓處這段時間發生何事，伊真的沒有印象，但伊絕無性
      侵害告訴人，但有印象伊遭江秉隆毆傷，其後，江秉隆以
      電話聯繫伊，要求和解金，因當時伊不想將事情鬧大，遂
      隨便開出30萬元之價格，惟江秉隆要求50萬元云云；嗣於
      原審審理中復辯稱：伊當天喝很多酒，酒醒後只有被人打
      及被送到醫院治療之片段記憶，據當天與伊同至該店之友
      人鍾興海告知伊，伊當天送告訴人下樓不久後，該店服務
      生即在1樓看到伊遭人毆打，該服務生遂上樓告知何麗燕
      及伊友人此事，鍾興海及伊之另一友人「世榮」即下樓處
      理，並叫救護車隨同伊一起至馬偕醫院，伊當時已經昏迷
      ，怎樣被送上救護車、怎樣到醫院伊完全不知道，到醫院
      後伊有睜開過眼睛，知道伊在醫院，一直到隔日清晨6點
      多，伊發現伊在家中，後來又睡著，等到伊清醒時，已經
      是中午12點，後來伊有打電話給鍾興海，鍾興海告知伊，
      他們其實也沒看到是誰毆打我，而於同日下午3、4點時，
      伊即接到江秉隆之來電，告知伊有對告訴人性侵害，並恐
      嚇伊給付50萬元處理此事云云。
   1、查被告乙○○就其遭何人毆打乙事，前於警詢及偵查中供
      稱有印象為江秉隆；後於原審審理中卻以酒醉失去意識為
      由諉為不知，則其是否有欲以酒醉失去意識為由推諉卸責
      ，即屬有疑。又證人鍾興春、何麗燕固皆證稱：被告在醫
      院當時幾乎沒有意識，呈現昏迷之狀態（原審卷第151 頁
      反面、第154頁反面）等語。然證人鍾興海於原審審理時
      卻稱：「（他當天送A女下樓前，你有覺得被告已經喝醉
      了嗎？）我看他走路還好好的；（所以你說你到醫院的時
      候，你是知道江秉隆打乙○○，只是你不確定的嗎？）對
      ；（當時有沒有提到說，江秉隆說乙○○有強暴A女，為
      什麼打乙○○的原因）乙○○當時什麼都沒有說，但是他
      當時有說是被江秉隆打的」（原審卷第60頁）等語，核與
      證人鍾興春、何麗燕上開證詞有所矛盾，已難遽已採信。
      徵諸馬偕紀念醫院99年3月10日馬院醫急字第0990000809
      號函及其所檢附乙○○案發當日之急診病歷內容容載有，
      「意識狀態：清醒」；「病患離院時狀況------病患覺得
      病情改善進步目前無任何問題。病患/家屬了解急診檢查
      情形和用藥須知。跟病患/家屬說明病況家屬/病患表示充
      分了解沒有問題。」等語（原審卷第133頁、第134頁反面
      ），此外參諸原審詢問當時在馬偕醫院診治被告之江文光
      醫師覆以：「乙○○先生到院當時意識非常的清楚，是自
      己走進急診室，表達能力也沒有問題，當時還有勸黃先生
      要住院治療，但是黃先生拒絕，說他還有事情，不願意住
      院」，此有原審99 年3月31日公務電話紀錄（附原審卷第
      143頁）在卷可憑。綜合上情，應認證人鍾興海、何麗燕
      上開證述與事實不符，而被告於本院準備程序及審理時，
      均承認A女欲離去時，伊親送其下至一樓大廳（見本院卷
      第30頁、56頁反面），參以證人江秉隆目睹被告性侵A女
      時，質問被告「為何這樣？」，被告答稱：「沒有、真的
      沒有、不知道，不然你打我好了。」（見第8834號偵查卷
      第60頁），又A女證稱：「（檢察官問：那天他已醉到不
      省人事？）不會，可以走，他幫我按電梯，送我下樓，我
      和他說要坐車，他說不要，要去前面的旅館，他開始把我
      拉回那棟大樓」（同上偵查卷59頁）。足證被告強制性交
      A女時，雖有喝酒，但意識清醒。而且嗣後被告送醫就診
      時之意識狀態仍然清楚，並非呈昏迷之狀態，被告辯稱已
      酒醉失去意識云云。另辯護人辯稱：被告送醫急診時已無
      意識，所以急診護理記錄才記載為「親友代訴」（見原審
      卷第135頁），然被告急診時意識清醒，已詳如前揭醫院
      急診病歷所載及江文光醫師所述，至於急診護理記錄雖載
      為「親友代訴」，然核其內容係指「剛被打、現嘴巴有歪
      、左臉頰腫、左眼有血絲」等情，與意識是否清醒無關，
      故被告及其辯護人就此所辯，均顯不足採。
   2、其次證人鍾興春證稱：「（他打電話給你的時候，他說什
      麼？）他第一句就跟我說昨天（凌晨）打他的人跟他要50
      萬）」（原審卷第155頁反面）等語；證人何麗燕在原審
      證稱：「（依照被告乙○○通聯紀錄，他第二天中午有打
      電話給你，被告說什麼？）乙○○跟我說檳榔（江秉隆）
      說他對那個女生做一些不好的事，跟他要錢」（原審卷第
      152 頁）等語，惟據被告提出其使用行動電話之通話明細
      內容所示：98年3月20日下午2時50分與鍾興春聯絡；同日
      下午3時2分與何麗燕聯絡；同日下午4時27分與告訴人聯
      絡；同日下午4時52分與江秉隆聯絡（原審卷第75頁）等
      情，則被告與江秉隆聯絡時間既在其與鍾興海及何麗燕聯
      絡之後，被告如何能告知何麗燕其遭江秉隆要求和解金之
      事，益徵證人鍾興海、何麗燕上開證言，顯係與被告相互
      勾串之虛詞，不足採信，自難據以為有利於被告之認定。
      佐以被告於警詢中供認其有向江秉隆表示願意支付30萬元
      和解金等情，苟非畏罪情虛，豈有已遭江秉隆毆打成傷，
      且傷勢非輕，並送醫診治，竟仍願意支付30萬元和解之理
      ？故被告上開辯解顯屬推諉卸責之詞，不足採信。又被告
      辯護人聲請調取告訴人及證人相關通聯記錄，惟因超過保
      存期限（見本院卷第42至43頁附網路資料查詢表及國家通
      訊傳播委員會查詢電信通話記錄實施辦法），已無從調閱
      ，附此說明。
   3、再者，當日係被告以電話分別邀約告訴人A女、江秉隆至
      「玫瑰坊」，此為被告所自承，可見告訴人A女與江秉隆
      並未事先約定一起至該店聚會，其同至該店乃屬偶然。而
      當時告訴人A女欲先離開該店，被告主動表示要送告訴人A
      女下樓，此經證人即告訴人A女證述在案，已如前述，核
      與證人鍾興海到庭證稱：「…A女說明天要上班，想要先
      走，乙○○就很有禮貌的說要送A女下樓…」等語相符（
      原審卷第58頁），顯見告訴人A女亦無刻意製造雙方獨處
      之機會。復據告訴人供稱其遭被告性侵害當時所著衣物業
      已丟棄，佐以告訴人於案發後亦未立即報案驗傷等情，苟
      告訴人A女欲設局誣陷被告，豈有將被告犯罪證據丟棄，
      又不立即報案驗傷，以保存被告犯罪證物之理。綜上情節
      ，可知，縱江秉隆事後有向被告以其性侵害告訴人A女為
      由要求賠償，惟江秉隆因與A女彼此認識，目睹A女遭被告
      性侵乙事心生不平，欲出面為告訴人A女討回公道，即使
      手段有所未當，衡情亦可理解，實不得以此遽認其與告訴
      人A女有何共謀設局恐嚇、誣陷被告，故入於罪之情。
（四）至被告辯稱：告訴人於98年3月25日至馬偕紀念醫院檢驗
      結果，固有6點鐘方向之舊處女膜裂傷，惟經採驗告訴人
      陰道深部棉棒（精子細胞層）檢驗結果，檢出一男性
      DNA-STR型別，與乙○○DNA型別不同，可排除來自乙○○
      ，有內政部警政署刑事警察局98年5月12日刑醫字第
      0980057070號鑑驗書可佐（附於98年度偵字第8834號卷第
      46頁），可證告訴人於前開採驗時間前不久，曾與其他男
      性為性交行為，告訴人上開舊處女膜裂傷，應係告訴人與
      其他男性性交行為所致，與被告無關云云。然查，卷內並
      無被告對告訴人A女強制性交期間，有分泌精液之證據，
      亦與證人即告訴人A女證述：被告沒有射精等語相符。
      是尚難以事隔多日後採樣送驗之鑑驗結果，遽為有利被告
      之認定。其辯護人辯稱：A女果若被性侵，創傷很重，何
      以無創傷症候群，旋於被性侵後五天內即與異性有性行為
      ，顯見其未遭被告性侵，並認為該DNA檢驗精液反應，大
      膽推測為江秉隆所有云云，殊非有據，並請求採取證人江
      秉隆精液作DNA型別送鑑定，尤屬無稽，顯無必要。
（五）綜上所述，被告確有於上揭時地對被害人A女以強暴方法
      ，違反A女之意願，對其為強制性交得逞之犯行。被告及
      其選任辯護人所辯各情，無非係事後卸責或迴護之詞，均
      不足採信。從而，本件被告犯行事證明確，應依法論科，
      核被告所為，係犯刑法第221條第1項之強制性交罪。
  三、原審詳為審究，認事證明確，依刑法第221條第1項之規定
      。並審酌被告對被害人A女強制性交之犯行，致A女身心受
      創甚鉅，且被告犯後非但未能坦承犯行，仍飾詞圖卸，未
      見任何悔意，及參酌被告為逞一己私慾之犯罪動機、犯罪
      手段、素行、與被害人係朋友之關係、所受教育程度、民
      事部分迄未與被害人和解並賠償等一切情狀，量處有期徒
      刑參年拾月，以資懲儆。經核認事用法，均無違誤，量刑
      亦屬妥適，應予維持。被告上訴，仍執前詞，否認犯罪並
      指摘原判決不當，請求撤銷改判，為無理由，應予駁回。
據上論斷，應依刑事訴訟法第368條，判決如主文。
本案經檢察官許仲瑩到庭執行職務。
中    華    民    國    99    年    8     月    25    日
                  刑事第十七庭審判長法  官  王聰明
                                    法  官  陳世宗 
                                    法  官  黃雅芬
以上正本證明與原本無異。
如不服本判決，應於收受送達後10日內向本院提出上訴書狀，其
未敘述上訴之理由者並得於提起上訴後10日內向本院補提理由書
（均須按他造當事人之人數附繕本）「切勿逕送上級法院」。
                                    書記官  高柑柏
中    華    民    國    99    年    8    月    27    日
附錄：本案論罪科刑法條全文
刑法第221條
（強制性交罪）
對於男女以強暴、脅迫、恐嚇、催眠術或其他違反其意願之方法
而為性交者，處3年以上10年以下有期徒刑。
前項之未遂犯罰之。

司法院資訊處製作；財團法人民間司法改革基金會備份。
